臺灣高等法院臺中分院刑事裁定　　　　　　　　　　九十一年度交抗字第七二六號
　　抗　告　人
　　即受處分人　甲○○
右列抗告人因違反道路交通管理處罰條例案件，不服臺灣台中地方法院中華民國九十
一年九月二十六日裁定（九十一年度交聲字第四四號）提起抗告，本院裁定如左：
      主  文
抗告駁回。
      理  由
一、本件抗告意旨略以：雖然抗告人無法提出有利之人證、物證來證明警員劉文貴捏
    造違法取締之事實，然警員劉文貴也只是空口白話，有直接證據證明抗告人確實
    有違規闖紅燈嗎？請問有照片為證嗎？有錄影存證嗎？有人證嗎？通通沒有，其
    說詞難道不是空言指摘嗎？還是只為了多賺點錢，貪圖違規罰單裡十分之一的獎
    金？罰單開的越多，領的獎金就越多云云。
二、按汽車駕駛人，行經有燈光號誌管制之交岔路口闖紅燈者，處新台幣一千八百元
    以上五千四百元以下罰鍰；汽車駕駛人不服從交通勤務警察或依法令執行交通指
    揮、稽查任務人員之指揮或稽查，處新台幣九百元以上一千八百元以下罰鍰；另
    駕駛人違反第五十三條、第六十條第二項第一款規定者，除依原條款處罰鍰外，
    並各記違規點數三點及一點，道路交通管理處罰條例第五十三條、第六十條第二
    項第一款及第六十三條第一項第一款、第三款分別定有明文。
三、經查：本件受處分人即抗告人甲○○於於九十一年五月二十三日十七時四十八分
    許，駕駛車號１２０－ＬＶ號營業小客車，行經台中市○○路與英才路口，因闖
    紅燈（直行）違規，經在場指揮交通之員警劉文貴攔舉，經員警多次告知出示駕
    照、行照，抗告人仍不服從警員之稽查取締，拒絕出示證件，該員即抄錄車號，
    並經電腦查詢車籍資料，核對廠牌、顏色無誤後，始依法掣開中市警交字第ＧＢ
    0000000號舉發違反道路交通管理事件通知單逕行舉發等情，業據證人劉
    文貴到庭證述明確，且有舉發單、裁決書各一份附卷足憑。證人即本件舉發員警
    劉文貴於原審庭訊時證稱：交通號誌路口有交通警察指揮時，應以交通警察指揮
    為主，抗告人於黃燈時過停止線，當時員警已吹哨示意抗告人停止前進，該路口
    並未塞車，係因抗告人未依指揮停止前進，才被中港路上之車子擋在中間（見原
    審卷九十一年八月七日庭訊筆錄）。是依證人證述，渠乃親眼看見抗告人確有於
    舉發時、地違反號誌管制闖越紅燈之事實。抗告人雖指摘證人係憑空捏造上開事
    實云云，然依本案卷證觀之，本件並無證人偽證之積極證據或足以引起合理懷疑
    之事證存在，參以證人劉文貴為執法之公務員且與抗告人素不相識，並無宿怨等
    情以觀，在事理上證人亦無設詞攀誣抗告人之理，是本件抗告人於上開時地，確
    有闖紅燈及不服稽查取締情事，可以認定。原處分機關據以援引前開規定，裁處
    受處分人即抗告人罰鍰新台幣五千七百元，並記違規點數四點，原審法院據以駁
    回異議，並無不當。本件抗告為無理由，應予駁回。
四、據上論結，應依道路交通案件處理辦理辦法第二十六條，刑事訴訟法第四百十二
    條，裁定如主文。
中      華      民      國      九十一   年       十一    月     五     日
                                    臺灣高等法院臺中分院刑事第三庭
                                          審判長法  官  陳  朱  貴
                                                法  官  廖  柏  基
                                                法  官  劉  連  星
右正本證明與原本無異。
不得再抗告。
                                                書記官  李  妍  嬅
中      華      民      國      九十一   年      十一     月     六     日
                                                                        Ｉ
